臺灣高等法院民事判決　　　　　　　　 100年度再易字第35號
再審原告　　巨邦國際行銷股份有限公司
法定代理人　黃文擇
訴訟代理人　羅啟恆律師
再審被告　　英屬維京群島商群體國際股份有限公司台灣分公司
法定代理人　李佩玲
上列當事人間請求給付買賣價金事件，再審原告對於中華民國
100年3月24日本院99年度上易字第234號確定判決提起再審之訴
，本院判決如下：
    主  文
再審之訴駁回。
再審訴訟費用由再審原告負擔。
    事實及理由
一、本件再審原告起訴主張略以：本院99年度上易字第234號確
    定判決（下稱原確定判決）對伊提出再審被告在另案具狀承
    認伊主張之抵銷債權係屬「懲罰性違約金」之重要證物，漏
    未斟酌，適用法規亦顯有錯誤。另再審被告於本院民國100
    年1月11日當庭自認其於另案中有主張系爭抵銷債權為違約
    金性質，原確定判決應受其拘束，但該判決未以再審被告自
    認之事實為判決基礎，應有適用法規顯然錯誤之違法。爰依
    民事訴訟法第496條第1項第1款及第497條規定訴請再審，聲
    明求為判決：原確定判決廢棄，該廢棄部分駁回再審被告在
    前訴訟程序之訴等語。再審被告則未提出任何聲明及答辯。
二、按以民事訴訟法第497條規定提起再審之訴，須原第二審法
    院之確定判決就足以影響判決之重要證物漏未斟酌，始足當
    之，而同法第496條第1項第1款規定所謂適用法規顯有錯誤
    ，係以確定判決所適用之法規，顯然不合法律或與現尚有效
    之解釋或最高法院現尚有效之判例顯然違反者而言，並不包
    括漏未斟酌證據及認定事實錯誤之情形在內，此等事由，當
    事人雖得於判決確定前，據為提起上訴之理由，究與適用法
    規顯有錯誤之情形有間，不得據以提起再審之訴。經查：本
    件再審原告於前訴訟程序主張依兩造間之97年10月2日協議
    書第6條約定，再審被告尚積欠再審原告自97年7月至9月之
    權利金49,967,800元未清償，可以之與系爭貨款債權抵銷而
    有抵銷債權存在。依再審原告主張原確定判決程序漏未斟酌
    之證物為再審原告於前訴訟程序中提出再審被告於另案所提
    書狀即「民事準備書(一)狀」及「民事準備書(二)狀」。惟依該
    二書狀之記載，再審被告於另案固曾主張前開協議書第6條
    之約定為「懲罰性違約金」之性質，然未承認對再審原告有
    負欠該項債務，並無再審原告所稱再審被告業已對系爭抵銷
    債權為承認之事實，則該項證物自非屬足以影響判決之重要
    證物，再審原告主張本件有民事訴訟法第497條規定之再審
    事由存在，顯不可採。進而主張原確定判決漏未斟酌此項證
    物而為判決適用法規顯有錯誤，而有民事訴訟法第496條第1
    項第1款規定之再審事由存在，亦無理由。
三、又依再審原告提出之前訴訟程序準備程序筆錄，其主張前訴
    訟程序於100年1月11日行準備程序時，再審被告曾陳稱於另
    案曾主張兩造間之債權係違約金之性質等語，固非無據，惟
    該項陳述，僅係陳明再審被告在另案就該項約定所為法律上
    定性之主張而已，並無承認債權存在之陳述，而該約定性質
    之陳述，核與再審原告在前訴訟程序主張為權利金性質不同
    ，非屬對再審原告所主張不利事實為承認之表示，與民事訴
    訟法第279條規定不符，自不能拘束法院。原確定判決認該
    項約定係權利金性質，並以之為基礎，就再審原告主張之抵
    銷債權存在與否為判決，自無違背民事訴訟法第279條規定
    餘地。再審原告主張原確定判決未以再審被告自認為判決基
    礎，有民事訴訟法第496條第1項第1款適用法規顯有錯誤之
    違法云云，顯無理由。
四、末按再審之訴顯無再審理由者，得不經言詞辯論，以判決駁
    回之。本件再審原告主張之再審事由，顯無理由，應予駁回
    。爰不經言詞辯論以判決駁回其訴。
五、據上論結，本件再審之訴顯無再審理由。依民事訴訟法第
    502條第2項、第78條，判決如主文。
中    華    民    國   100    年     5     月    3    日
                    民事第九庭
                        審判長法  官  黃熙嫣
                              法  官  陳玉完
                              法  官  李國增
正本係照原本作成。
不得上訴。
中    華    民    國   100    年    5     月    5     日
                              書記官  李佳樺